【裁判字號】    95,毒抗,265
【裁判日期】    950608
【裁判案由】    毒品危害防制條例
【裁判全文】
臺灣高等法院刑事裁定                 95年度毒抗字第265號
抗  告  人
即  被  告  甲○○
                      （現於臺灣臺北看守所附設勒戒所勒戒
上列抗告人因違反毒品危害防制條例案件，不服臺灣板橋地方法
院，中華民國95年4月26日裁定（95年度毒聲字第793號），提起
抗告，本院裁定如下：
    主  文
抗告駁回。
    理  由
一、原裁定以：被告甲○○因施用第二級毒品安非他命之概括犯
    意，連續於九十四年九月十九日、十一月十六日採尿前九十
    六小時內，施用第二級毒品安非他命，另於同年十一月十六
    日為警採尿前二十六小時內，施用第一級毒品海洛因，分別
    為臺灣板橋地方法院檢察署觀護人室、臺北市政府警察局士
    林分局於同年九月十九日、十一月十六日查獲，經原審以九
    十五年度毒聲字第二十二號裁定送勒戒處所觀察、勒戒後，
    認有繼續施用毒品之傾向，有該所九十五年四月十日出具之
    有無繼續施用毒品傾向證明書一紙附卷可稽。經檢察官依毒
    品危害防制條例第20條第 2項規定，聲請裁定令入戒治處所
    施以強制戒治，於法要無不合，爰依毒品危害防制條例第20
    條第 2項規定，裁定令入戒治處所施以強制戒治，其期間為
    六個月以上，至無繼續強制戒治之必要為止，但最長不得逾
    一年，經核並無違誤。
二、被告抗告意旨略以：被告因涉嫌施用毒品受觀察勒戒後，經
    觀護人撤銷前案之假釋，殘刑三年三月，又因違反槍砲彈藥
    刀械管制條例案件被判處有期徒刑三年四月，併科罰金八萬
    元，應服刑長達五、六年，何來「繼續施用毒品之傾向」，
    又檢察官及原審認定被告有「繼續施用毒品之傾向」判斷標
    準不明，為此依法提起抗告，請求撤銷原裁定等語。
三、惟查：原裁定係依臺灣臺北看守所附設勒戒處所出具之「有
    無繼續施用毒品傾向證明書」、「有無繼續施用毒品傾向評
    估標準紀錄表」，認定被告有繼續施用毒品傾向。而該記錄
    表係勒戒處所依被告人格特質、臨床徵候、環境相關等因素
    加以評估後，認定被告有繼續施用毒品傾向。原審依該證明
    書及記錄表，裁定令被告入強制戒治處所施以強制戒治，自
    屬有據。被告指稱原審認定有無「繼續施用毒品之傾向」判
    斷標準不明，要非屬實。至被告另稱尚有徒刑迄未執行，亦
    無解於被告仍有繼續施用毒品之傾向，依法自應裁定令入戒
    治處所施以強制戒治。足見本件抗告，為無理由，應予駁回
    。
據上論斷，應依刑事訴訟法第412條，裁定如主文。
中    華    民    國    95    年    6     月    8     日
                  刑事第八庭審判長法  官  鄭文肅
                                  法  官  楊炳禎
                                  法  官  陳國文
以上正本證明與原本無異。
不得再抗告。
                                  書記官  蔡棟樑
中    華    民    國    95    年    6     月    8     日


司法院資訊處製作；財團法人民間司法改革基金會備份。
